【裁判字號】    95,上訴,640
【裁判日期】    950420
【裁判案由】    毒品危害防制條例
【裁判全文】
臺灣高等法院刑事判決                 95年度上訴字第640號
上  訴  人  臺灣板橋地方法院檢察署檢察官
被      告  甲○○
上列上訴人因被告違反毒品危害防制條例案件，不服臺灣板橋地
方法院94年度訴字第2743號，中華民國94年12月30日第一審判決
（起訴案號：臺灣板橋地方法院檢察署94年度核退毒偵字第2339
號），提起上訴，並請求併案審理，本院判決如下：
    主  文
原判決撤銷。
甲○○連續施用第一級毒品，累犯，處有期徒刑拾月。
扣案之第一級毒品海洛因參包（總淨重零點貳貳公克）均沒收銷
燬，扣案之海洛因殘渣袋貳個及分裝籤壹支，均沒收。
    事    實
一、甲○○於民國91年間因違反毒品危害防制條例案件，經原審
    法院分別判處有期徒刑7月、4月，定其應執行有期徒刑9月
    確定，自92年4月30日起算執行，至93年6月10日執行完畢。
    復前於91年間因施用毒品案件，經臺灣板橋地方法院檢察署
    檢察官聲請原審法院裁定送觀察、勒戒，惟有繼續施用毒品
    之傾向，再經臺灣板橋地方法院檢察署檢察官聲請原審法院
    裁定送強制戒治，自91年4月26日起算，於91年12月13日停
    止戒治付保護管束出所，至92年4月25日始執行完畢。其明
    知海洛因為第一級毒品，不得持有、施用，竟仍不知悛悔，
    於強制戒治執行完畢後5年內，基於施用第一級毒品海洛因
    （下簡稱海洛因）之概括犯意，分別於94年10月6日、94年
    12月間及95年1月13日，在台北縣鶯歌鎮○○路154號及臺北
    縣三峽鎮○○路75巷20之1號4樓等處共施用海洛因3次。嗣
    先於94年10月6日15時10分許，為警在台北縣鶯歌鎮○○路
    161號前查獲，並扣得其欲施用之海洛因3包（總淨重0.22公
    克），又於95年1月14日20時許，為警在台北縣三峽鎮○○
    路75巷20之1號4樓前查獲，並扣得其所有且係供施用第一級
    毒品用之海洛因殘渣袋2個及分裝籤1支。
二、案經台北縣政府警察局三峽分局報請臺灣板橋地方法院檢察
    署檢察官偵查起訴，並請求併案審理。
    理    由
一、訊據被告甲○○對上揭事實坦承不諱，且被告為警查獲後所
    採取之尿液送驗結果，均呈鴉片陽性反應，則有台灣檢驗科
    技股份有限公司94年10月21日及95年2月7日之濫用藥物尿液
    檢驗報告共2紙在卷可稽，又有上開海洛因3包（該3包白粉
    送驗結果，均含有海洛因成分，且淨重共0‧22公克，此有
    法務部調查局94年12月19日鑑定通知書附卷可稽）及海洛因
    殘渣袋2個及分裝籤1支扣案可資佐證，足見被告之自白與事
    實相符，堪予採信。另被告前於91年間因施用毒品案件，經
    臺灣板橋地方法院檢察署檢察官聲請原審法院裁定送觀察、
    勒戒，惟有繼續施用毒品之傾向，再經臺灣板橋地方法院檢
    察署檢察官聲請原審法院裁定送強制戒治，自91年4月26日
    起算，於91年12月13日停止戒治付保護管束出所，至92年4
    月25日始執行完畢之情，亦有本院被告前案紀錄表可佐。是
    被告上開施用海洛因犯行足堪認定，應予論罪科刑。
二、核被告所為，係犯毒品危害防制條例第10條第1項之施用第
    一級毒品罪。被告持有海洛因之低度行為，為其施用海洛因
    之高度行為所吸收，不另論罪。被告前後3次施用海洛因犯
    行，時間緊接，構成要件相同，顯係基於概括犯意為之，應
    依連續犯規定論以一罪，加重其刑。檢察官僅起訴被告94年
    10月6日施用海洛因之犯行，對被告其餘犯行未起訴（僅請
    求併案審理），然如前述被告施用海洛因之犯行，為連續犯
    ，係裁判上一罪，被告未起訴之犯行仍為起訴效力所及，本
    院自應併予審理。被告犯有如事實欄所載之前科並執行完畢
    ，此有本院被告前案紀錄表在卷足參，其五年內再犯本件有
    期徒刑以上之施用第一級毒品罪，為累犯，應依刑法第47條
    規定加重其刑，並依法遞加之。
三、原審以被告事證明確，予以論罪科刑，固非無見，惟原判決
    於事實及理由中認定被告為累犯，於主文欄卻未為累犯之諭
    知，主文與事實及理由，顯有矛盾；又原審未及審酌被告94
    年12月間及95年1月13日之犯行，檢察官據此上訴指摘原審
    未及審酌被告全部犯行，請求撤銷原判決，即有理由，自應
    由本院將原判決撤銷，另為適法之諭知。爰審酌被告前已有
    多次違反毒品危害防制條例犯行、不知悔改而再犯本件施用
    第一級犯行，顯見其戒除毒癮之意志薄弱，惟其施用毒品係
    自戕行為，對他人法益尚無具體危害，及其犯罪後坦承犯行
    ，態度尚稱良好等一切情狀，分別量處如主文第二項所示之
    刑，以示懲儆。
四、至於扣案之上開海洛因3包，為查獲之第一級毒品，並為被
    告欲施用之物，此據被告供承在卷，應依毒品危害防制條例
    第18條第1項前段規定宣告沒收銷燬。另扣案之上開海洛因
    殘渣袋2個及分裝籤1支，為被告所有且係供施用第一級毒品
    用之物，此據被告供承在卷，而此等物品本質上又非專供第
    一級毒品用之器具，是依刑法第38條第1項第2款規定宣告沒
    收。
據上論斷，應依刑事訴訟法第369條第1項前段、第364條、第299
條第1項，毒品危害防制條例第10條第1項、第18條第1項前段，
刑法第11條前段、第56條、第47條、第38條第1項第2款，判決如
主文。
本案經檢察官郭啟東到庭執行職務。
中    華    民    國    95    年    4    月    20    日
                  刑事第十六庭審判長法  官  葉騰瑞
                                    法  官  莊明彰
                                    法  官  黃俊明
以上正本證明與原本無異。
如不服本判決，應於收受送達後十日內向本院提出上訴書狀，其
未敘述上訴之理由者並得於提起上訴後十日內向本院補提理由書
（均須按他造當事人之人數附繕本）。
                                    書記官  廖婷璇
中    華    民    國    95    年    4     月    20    日
附錄：本案論罪科刑法條全文
毒品危害防制條例第10條
施用第一級毒品者，處 6 月以上 5 年以下有期徒刑。


司法院資訊處製作；財團法人民間司法改革基金會備份。
